臺灣臺中地方法院刑事裁定　　　　　　　　　　　　　九十四年度聲再字第一號
　　聲　請　人　甲○○
　　即受判決人
　　代　理　人　乙○○
右列聲請人因違反槍砲彈藥刀械管制條例案件，對於本院民國九十二年四月十八日九
十二年度訴字第六０九號確定判決，聲請再審，本院裁定如下：
    主  文
再審之聲請駁回。
    理  由
一、聲請再審意旨略以：刑事訴訟法第四百二十條第一項第六款規定，因發現確實之
    新證據，足認受有罪判決之人應受無罪、免訴、免刑、或輕於原判決所認罪名之
    判決者，為受判決人之利益，得聲請再審。查：（一）聲請人近聽聞其他受刑人
    告稱，受刑人因本案判刑之扣案玩具手槍，雖經友人改造，但在改造過程中，玩
    具手槍之內部，並無撞針云云，則既無撞針，如何能發射子彈，如何能被認為係
    具有殺傷力之改造手槍？（二）聲請人於本案偵審各庭，從未承認有改造玩具手
    槍之犯意及犯行，僅承認要改造成可發射ＢＢ彈之玩具槍；且扣案改造玩具手槍
    ，從扣案之始，即由警方自行送請鑑定，而鑑定之過程、結果，聲請人均不知其
    詳。（三）聲請人在監執行時，得知有其他受刑人之案件，亦因扣案之改造手槍
    因事後鑑定，確定沒有撞針，而獲無罪判決。綜上所述，本案扣案之改造玩具槍
    ，確實因無撞針，而不具殺傷力，爰聲請再審。
二、按有罪之判決確定後，因發現確實之新證據，足認受有罪判決之人應受無罪、免
    訴、免刑或輕於原判決所認罪名之判決者，得聲請再審，刑事訴訟法第四百二十
    條第一項第六款定有明文；又按所謂發現確實之新證據，係指該證據於事實審法
    院判決前已經存在，為法院、當事人所不知，不及調查斟酌，至其後始行發現，
    且就證據本身形式上觀察，固不以絕對不須經過調查程序為條件，但必須顯然可
    認足以動搖原有罪確定判決，而為受判決人無罪、免訴、免刑或輕於原判決所認
    罪名之判決者為限。故受理聲請再審之最後事實審法院，應就聲請再審理由之所
    謂「新證據」，是否具備事實審判決前已經存在，為法院、當事人所不知，事後
    方行發見之「嶄新性」，及顯然可認足以動搖原有罪確定判決，應為無罪、免訴
    、免刑或輕於原判決罪名之「顯然性」二要件，加以審查，為判斷應否准予開始
    再審之準據，最高法院八十五年度臺抗字第三０八號裁定可資參照。
三、經查，原確定判決（本院九十二年四月十八日九十二年度訴字第六０九號刑事判
    決）以：聲請人「於八十九年七月間某日，在臺中市○○路第一廣場內某家玩具
    槍模型店，以新台幣（下同）五千元之代價，購得仿ＣＯＬＴ廠半自動手槍製造
    之玩具手槍一支（槍枝管制編號0000000000號）及玩具手槍使用之子
    彈六顆後，旋即與姓名年籍均不詳、綽號「阿元」之成年人共同基於一併製造玩
    具手槍及子彈，使可供擊發而具殺傷力之犯意聯絡，於九十年八月間某日，在臺
    中市○○路與大雅路交岔口附近，將前揭購入之玩具槍、彈以二千元之代價交予
    綽號「阿元」者予以改造，由綽號「阿元」者在不詳時、地，將前揭玩具手槍槍
    管拆解，更換土造金屬槍管後組成可發射金屬子彈具殺傷力之改造手槍，並將前
    揭玩具子彈加裝直徑約八點九ｍｍ金屬彈頭改造而成適合前揭手槍擊發而具有殺
    傷力之改造子彈，而一併於二、三星期後交還予甲○○，甲○○即將前揭槍、彈
  置放在其位於臺中縣大雅鄉○村路九之二十號之住處，而於製造後未經許可持有
    前開槍、彈。迨至九十一年十二月二日下午六時許，為警在其上開住處查獲，並
    扣得前揭已改造完成之手槍一支及子彈六顆（其中業經試射二顆，僅餘彈殼），
    始查悉上情之事實，業據被告甲○○固坦認其曾於前揭時、地將購得之玩具手槍
    及子彈交予綽號「阿元」者委為改造，又員警在其住處查獲之槍、彈確均係其所
    有交予綽號「阿元」改造者等情不諱，並有前揭改造之四五手槍一支及子彈六顆
    （業已試射二顆部分，僅餘彈殼二顆）扣案足證，而前揭扣案之槍、彈經送鑑驗
    之結果，認改造四五手槍一支係仿ＣＯＬＴ廠半自動手槍製造之玩具手槍換裝土
    造金屬槍管而成機械性能良好，可擊發適用子彈，認具有殺傷力之改造手槍，又
    扣案之子彈六顆，經採樣試射二顆，均可擊發，均係由玩具槍用金屬彈殼加裝直
    徑約八點九ｍｍ金屬彈頭組合而成適合前揭手槍擊發，具有殺傷力之改造子彈，
    有內政部警政署刑事警察局九十二年一月十七日刑鑑字第０九一０三二九七四五
    號鑑驗通知書在卷可稽（見偵查卷三一頁），再被告辯稱：其僅係以二千元之代
    價委託綽號「阿元」者代為將玩具槍、彈改造為可發射ＢＢ彈之槍、彈使用，不
    知綽號「阿元」者竟改造為具有殺傷力之槍、彈，其應無構成改造手槍及子彈之
    犯行云云。然查，被告於偵查中既曾供稱：「我在二年前在臺中市第一廣場以五
    千元買一把槍及六顆子彈，一個月後，我朋友介紹阿元給我認識，他說他可以改
    造槍管，我就將槍交給他，一星期後阿元就將合金槍管改造成金屬製，他向我收
    二千元。（問：為何要改造？）防身用而已。」等語詳實（見偵查卷第二七、二
    八頁），且依常理而言，被告若僅為使用可發射ＢＢ彈之槍、彈，其大可於一般
    市面上以合理價格逕行購得製造精緻可發射ＢＢ彈之玩具手槍及子彈，尚無大費
    周章於購買玩具槍、彈後自行另為改造之必要，足認被告確有製造具殺傷力之改
    造手槍、未經許可製造子彈犯行，二犯行為想像競合犯，從一重以製造具有殺傷
    力之改造手槍罪處斷，原審因之判處被告主刑部分為有期徒刑五年二月，併科罰
    金新臺幣六萬元確定，業據本院依職權調閱原卷宗查核在案，並有本院九十二年
    度訴字第六０九號判決附卷可稽。
四、再查：
（一）本案扣案之改造玩具手槍，確係具有殺傷力之改造手槍等情，業據原審確定判
      決認定在前，聲請再審人即原被告甲○○（下稱被告）指稱：本案扣案之改造
      玩具手槍之內部，並無撞針云云，惟其並未提出任何證據足資證明該改造玩具
      手槍內部並無撞針，難認被告有提出任何確實之新證據；再參以，原審判決所
      參酌之鑑定報告，其上亦載明：「槍枝基本資料：：：（二）發射動力模式：
      以撞針打擊底火（藥）引爆子彈內火藥為發射動力。：：三、槍枝性能：機械
      性能良好。四、鑑驗結果：送鑑改造四五手槍（含彈匣）一支，認係仿ＣＯＬ
      Ｔ廠半自動手槍製造之玩具手槍換裝土造金屬槍管而成之改造手槍，機械性能
      良好，可擊發適用子彈，認具有殺傷力」，有內政部警政署刑事警察局九十二
      年一月十七日刑鑑字第０九一０三二九七四五號鑑驗通知書在卷可稽（見偵查
      卷三一頁），且查，本院經再函請內政部警政署刑事警察局就上開槍枝有無撞
      針予以說明，該局亦函覆稱：本院九十二年一月十七日刑鑑字第０九一０三二
      九七四五號槍彈鑑定書內所載之槍枝管制編號0000000000號槍枝，
      其送鑑時槍枝內確有撞針等語，並檢附該槍枝之撞針近照之相片三張，有該局
      九十四年四月十四日刑鑑字第０九四００四九三五０號函文可佐，是本件扣案
      槍枝，顯然經鑑定結果，該扣案改造手槍已具撞針，而可擊發適用子彈，是被
      告所提之扣案手槍無撞針云云，與事實不符，且被告亦未於判決後始行發現任
      何新證據，自難認被告此部分聲請具再審理由。
（二）且查，被告就本件扣案之改造手槍之鑑定報告之鑑定經過、結果，表示其並未
      在場云云，惟查，此份鑑定報告於原審審理中就已經存在且為被告已知之事實
      ，並於原審調查證據時，提示予被告表示意見，被告當庭表示沒有意見等語，
      亦有審判筆錄在卷可佐（原審卷第二八、二九頁），且查，被告復未提出任何
      證據足認本件扣案之手槍之鑑定經過及結果係有瑕疵可指，是被告此部分空言
      指摘，非屬事後方行發見之「新證據」，被告此部分再審理由，亦非可採。
（三）再其他受刑人縱因另案之改造玩具手槍內無撞針而獲判無罪，亦與被告本件扣
      案改造手槍內部有無撞針無關，無從證明被告本件扣案改造手槍內部並無撞針
      ，亦不足證明本件扣案改造手槍係無殺傷力，是該被告未提出而係聽聞得知之
      其他判決，非屬顯然可認足以動搖原有罪確定判決，而得為受判決人無罪、免
      訴、免刑或輕於原判決所認罪名之判決，難謂符合刑事訴訟法第四百二十條第
      一項第六款所謂「發現」確實之「新證據」，被告主張原確定判決有此部分之
      再審事由，尚有未洽。
五、綜上所述，可知聲請再審人即被告所舉之聲請再審理由，核與右揭刑事訴訟法規
    定之得聲請再審情形完全不合甚明，本件聲請再審，均無理由，均應予駁回。
據上論斷，應依刑事訴訟法第四百三十四條第一項規定，裁定如主文。
中      華      民      國    九十四    年      四      月      二十    日
                                        臺灣臺中地方法院刑事第十庭
                                            審判長法  官  郭  瑞  祥
                                                  法  官  黃  炫  中
                                                  法  官  黃  家  慧
右正本證明與原本無異。
如不服本裁定，應於裁定送達後五日內向本院提出抗告狀。
                                                  書記官
中      華      民      國    九十四    年      四      月      二十    日
